臺灣臺中地方法院刑事判決　　　　　　　 100年度訴字第13號
公　訴　人　臺灣臺中地方法院檢察署檢察官
被　　　告　周之光
上列被告因毒品危害防制條例案件，經檢察官提起公訴（99年度
撤緩毒偵字第142 號），被告就被訴事實為有罪之陳述，經本院
合議庭裁定由受命法官獨任進行簡式審判程序，並判決如下：
    主    文
周之光施用第一級毒品，累犯，處有期徒刑陸月，如易科罰金，
以新臺幣壹仟元折算壹日。
    犯罪事實
一、周之光因詐欺案件，經本院以96年度中簡字第758 號判處有
    期徒刑4 月，減為有期徒刑2 月確定，於民國96年12月17日
    易科罰金執行完畢。另因施用毒品案件，經本院以96年度毒
    聲字第76號裁定送觀察、勒戒後，認無繼續施用毒品之傾向
    ，於96年5 月31日執行完畢，並經臺灣臺中地方法院檢察署
    檢察官以96年度毒偵字第347 號為不起訴處分確定。詎仍不
    知悔改，於前開觀察、勒戒執行完畢釋放後5 年內，另基於
    施用第一級毒品海洛因之犯意，於97年10月8日晚間6、7 時
    許，在臺中市大雅區之友達停車場內，以將第一級毒品海洛
    因置入注射針筒內加水後，再以針筒注射手臂血管之方式，
    施用第一級毒品海洛因1次。嗣於97年10月9日下午3時30分
    許，行經臺中市○○區○○路大排，因行跡可疑為警盤查而
    發現其手臂有針孔痕跡，並經其同意採集其尿液送驗，結果
    呈嗎啡陽性反應，始悉上情。周之光於被查獲後供出其所施
    用之海洛因之來源為何濱曉並因而破獲。
二、案經臺中縣警察局烏日分局報告臺灣臺中地方法院檢察署檢
    察官偵查起訴。
    理  由
一、本件被告周之光所犯係死刑、無期徒刑、最輕本刑為3 年以
    上有期徒刑以外之罪，其於準備程序就被訴事實為有罪之陳
    述，經本院告知簡式審判程序之旨，並聽取其與檢察官之意
    見後，認無不得或不宜改依簡式審判程序進行之情事，依刑
    事訴訟法第273 條之1 第1 項規定，裁定進行簡式審判程序
    ，合先敘明。
二、上開犯罪事實，業據被告於本院準備程序及審理中坦承不諱
    （見本院卷第10頁反面、37頁反面），且被告為警查獲後經
    採集其尿液送檢驗之結果，確呈均嗎啡陽性反應，有改制前
    臺中縣警察局烏日分局尿液採證同意書、委託尿液與真實姓
    名對照表及中山醫學大學附設醫院97年10月23日編號000000
    0 號號尿液檢驗報告各1 份附卷可稽；復依文獻記載，施用
    海洛因後24小時內經由尿液排出之量可達使用劑量之80% ，
    該種毒品於尿液中排出之最長時限，受施用劑量、施用方式
    、個人體質及代謝情況等因素影響，因個案而異，一般可檢
    出之最長時間為海洛因服用後2 至4 天等情，業經行政院衛
    生署管制藥品管理局90年5 月4 日管檢字第93902 號函釋明
    確。足見被告之自白核與事實相符，應堪採信。又被告前因
    施用毒品案件，經本院以96年度毒聲字第76號裁定送觀察、
    勒戒後，認無繼續施用毒品之傾向，於96年5 月31日執行完
    畢，並經臺灣臺中地方法院檢察署檢察官以96年度毒偵字第
    347 號為不起訴處分確定等情，有臺灣臺中地方法院檢察署
    刑案資料查註紀錄表及臺灣高等法院被告前案紀錄表各1份
    在卷可考。被告於96年5月31日觀察、勒戒執行完畢釋放後
    ，5年內再犯本件施用第一級毒品犯行，依毒品危害防制條
    例第23條第2項規定，自應依法論科。本件事證明確，被告
    施用第一級毒品海洛因之犯行，應堪認定。
二、按海洛因係毒品危害防制條例第2 條第2 項第1 款所稱之第
    一級毒品，不得非法持有、施用。核被告所為，係犯毒品危
    害防制條例第10條第1 項之施用第一級毒品罪。又其持有第
    一級毒品後進而施用，其持有之低度行為，應為施用之高度
    行為所吸收，不另論罪。再被告因詐欺案件，經本院以96年
    度中簡字第758 號判處有期徒刑4 月，減為有期徒刑2 月確
    定，於96年12月17日易科罰金執行完畢乙節，有臺灣臺中地
    方法院檢察署刑案資料查註紀錄表、臺灣高等法院被告前案
    紀錄表各1 份在卷可憑，其於有期徒刑執行完畢後5 年內故
    意再犯本件有期徒刑以上之罪，為累犯，應依刑法第47條第
    1 項規定，加重其刑。又按犯毒品危害防制條例第10條所定
    施用毒品罪，供出毒品來源，因而破獲者，得減輕其刑，毒
    品危害防制條例第17條第1 項定有明文。其立法意旨重在鼓
    勵具體供出其上游販毒者，俾資追查毒梟前手及其上游毒品
    ，以杜絕毒品之蔓延與氾濫為目的。查本件被告於偵查中供
    出其所施用之毒品來源為綽號「阿兄」之何曉濱，並經檢察
    官破獲而提起公訴乙節，有臺灣臺中地方法院檢察署100 年
    度蒞字第662 號檢察官補充理由書及該署檢察官97年度偵字
    第25882 號起訴書各1 份在卷可憑（見本院卷第19至24頁，
    足見被告確已供出其97年10月8 日所施用之毒品來源為案外
    人何曉濱，是其施用第一級毒品之犯行，應依毒品危害防制
    條例第17條之規定，減輕其刑，並依法先加後減之。爰審酌
    被告經觀察、勒戒後，仍未能徹底戒絕毒品，再犯本件施用
    毒品犯行，足見其戒絕毒癮之意志不堅，未能體悟施用毒品
    對自己、家人造成之傷害及社會之負擔，惟念其犯後尚知認
    錯，顯有悔意，其施用毒品並無危害他人，犯罪手段尚屬平
    和，暨施用毒品者均有相當程度之成癮性及心理依賴，其犯
    罪心態與一般刑事犯罪之本質並不相同，應側重適當之醫學
    治療及心理矯治為宜等一切情狀，量處如主文所示之刑，並
    為國中肄業及家庭經濟狀況不佳等情（見警卷受詢問人欄所
    載），諭知如主文所示易科罰金折算標準，以示警惕。
據上論斷，應依刑事訴訟法第273 條之1 第1 項、第299 條第1
項前段，毒品危害防制條例第10條第1 項、第17條第1 項，刑法
第11條前段、第47條1 項、第41條第1項前段，判決如主文。
本案經檢察官陳雅瑩到庭執行職務。
中    華    民    國   100    年    3     月     7    日
                  刑事第十一庭  法  官  廖純卿
以上正本證明與原本無異。
如不服本判決應於收受判決後10日內向本院提出上訴書狀，並應
敘述具體理由；其未敘述上訴理由者，應於上訴期間屆滿後20日
內向本院補提理由書（均須按他造當事人之人數附繕本）「切勿
逕送上級法院」。
                                書記官  柳寶倫
中    華    民    國   100    年    3     月    7     日
附錄論罪科刑法條
毒品危害防制條例第10條
施用第一級毒品者，處 6 月以上 5 年以下有期徒刑。
施用第二級毒品者，處 3 年以下有期徒刑。